# 软件开发公司的收入确认

提问人：zylrjq 时间：2019-12-15 08:05:25
请教陈版：
1 、贸易收入
软件产品公司 A 公司从 B 公司采购硬件产品 3200 万元以 3400 万元的价格销售给C 公司，中间赚取差价 200 万元，无实物流转，我认为这个只能以净额法确认 200 万元收入。
2 、软件开发收入
软件产品公司 A 公司为D 公司开发软件，之前是按照已经发生的工时占预计总工时的比例确认收入，按照新收入准则，是否应该验收一次性确认收入（合同中有开发节点、也有付款条款（付款与开发进度不匹配）、违约条款），请教陈版

回答人：chenyiwei
1 、要考虑该交易有无商业实质，在确定有商业实质的基础上，再按照收入准则中区分总额法/净额法的规定予以考虑。
2 、新收入准则下，对于此类根据客户的个性化需求定制开发软件的合同，除非明确约定 “该企业在整个合同期间内有权就累计至今已完成的履约部分收取款项”，且相关的以往交易惯例、司法判例等均支持该项权利的实现，否则均应作为在一个时点履行的履约义务。原准则下，此类业务作为提供劳务，可在开发期间确认收入。

提问人：zhs7403 时间：2019-12-16 08:05:25
对于 2 ，能否认为按照 11 条的 2 ，客户能控制履约在建商品？按照履约时间段？

回答人：chenyiwei
不可以。一般这一条仅限于在客户的场地上为其建造不动产，或者在客户的IT 环境下为其开发系统等。